【裁判字號】    99,交上訴,85
【裁判日期】    991027
【裁判案由】    業務過失致死
【裁判全文】
臺灣高等法院高雄分院刑事判決        99年度交上訴字第85號
上  訴  人  臺灣屏東地方法院檢察署檢察官
上  訴  人
即  被  告  甲○○
選任辯護人  蔡將葳律師
上列上訴人因被告業務過失致死案件，不服臺灣屏東地方法院99
年度交訴字第63號中華民國99年8 月18日第一審判決（起訴案號
：臺灣屏東地方法院檢察署99年度調偵字第176 號），提起上訴
，本院判決如下：
     主  文
上訴駁回。
甲○○緩刑參年。
     事  實
一、甲○○以駕駛自用小貨車載運棗子販售為業，駕車是其附隨
    業務，為從事業務之人，於民國99年1 月20日18時8 分許，
    駕駛車牌號碼5L-8519 號自用小貨車，沿屏東縣鹽埔鄉○○
    村○○路，由北往南方向行駛，行經屏東縣鹽埔鄉○○村○
    ○路與豐田路之無號誌交岔路口時，其原應注意汽車行進中
    駕駛人應注意車前狀況，隨時採取必要安全措施，而依當時
    夜間晴天有照明、路面乾燥無缺陷、視距良好，並無不能注
    意之情事，竟疏於注意，未留意前方及交岔路口車輛之動態
    ，而貿然行駛，迨見吳黃秀霞駕駛車牌號碼PDF-380 號重型
    機車，沿屏東縣鹽埔鄉○○村○○路由西往東方向左轉莒光
    路時，亦有行經無號誌交岔路口，左轉車未暫停讓直行車先
    行之過失，甲○○發現時欲煞避已嫌不及，其貨車左前保險
    桿碰撞吳黃秀霞機車左側，致機車倒地，吳黃秀霞受有頭部
    外傷併顱內出血等傷害，經送醫後不治死亡。甲○○於犯罪
    未被發覺前，留在現場主動向前來處理車禍事宜之警員表明
    其為肇事者，自首而接受裁判。
二、案經被害人吳黃秀霞之夫乙○○告訴及臺灣屏東地方法院檢
    察署檢察官相驗後自動檢舉偵查起訴。
     理  由
一、上揭犯罪事實，業據被告於本院審理中坦承不諱；此外，並
    有證人即告訴人乙○○之指訴、臺灣省高屏澎區車輛行車事
    故鑑定委員會鑑定意見書、臺灣省車輛行車事故覆議鑑定委
    員會函、屏東縣政府警察局道路交通事故調查報告表(一)(二)、
    現場圖、財團法人屏東基督教醫院診斷證明書、現場照片、
    相驗筆錄、相驗屍體證明書、驗斷書等在卷可稽，足認被告
    前揭自白與事實相符。另按汽車行駛時，駕駛人應注意車前
    狀況及兩車併行之間隔，並隨時採取必要之安全措施，又汽
    車行駛至無號誌之交岔路口，支線道車應暫停讓幹線道車先
    行；未設標誌、標線或號誌劃分幹、支線道者，少線道車應
    暫停讓多線道先行；車道數相同時，轉彎車應暫停讓直行車
    先行，道路交通安全規則第94條第3 項、第102 條第1 項第
    2 款前段定有明文。本件被告駕駛汽車自應注意上述道路交
    通安全規則第94條第3 項之規定，且本件車禍發生當時為夜
    間晴天有照明、路面乾燥無缺陷、視距良好，並無不能注意
    之情事，竟疏於注意，未留意前方車況以致肇事，雖被害人
    吳黃秀霞駕駛機車亦有行經無號誌交岔路口，左轉車未暫停
    讓直行車先行之過失（至於吳黃秀霞無照駕車應只違反行政
    規定，與本案車禍無關），惟被告駕駛汽車行為既有過失，
    且其過失行為與被害人吳黃秀霞最後之死亡間並有相當因果
    關係，本案事證明確，被告犯行堪以認定。
二、核被告所為，係犯刑法第276 條第2 項業務過失致人於死罪
    。被告於肇事後犯罪未被發覺前，留於現場主動向前來處理
    車禍事宜之警員表明其為肇事者，並接受裁判之事實，有卷
    附屏東縣政府警察局道路交通事故肇事人自首情形紀錄表在
    卷可稽，是被告之行為符合刑法第62條前段自首之規定，且
    本院查被告並無任何不得減輕之事由，故予以減輕其刑。
三、原審認被告罪證明確，因而適用刑法第276 條第2 項、第62
    條前段，刑法施行法第1 條之1 ，並審酌被告駕駛汽車因有
    上述過失致發生本件事故，造成被害人吳黃秀霞最後因傷重
    不治死亡及被害人家屬無法彌補之傷痛，犯罪情節非輕，且
    迄今尚未與被害人家屬達成和解(按本件於本院審理中被告
    已與被害人家屬達成和解，有屏東縣鹽埔鄉調解委員會調解
    書附於本院卷第36頁）；惟被告犯後已坦承犯行、本件車禍
    被告所為符合自首規定予以減輕其刑，及本件車禍發生之原
    因、經過、被告與被害人就本件車禍應負過失之程度，並兼
    衡被告之素行、經濟狀況及智識程度等一切情狀，量處有期
    徒刑8 月。其認事用法，核無不合，量刑亦屬允當。被告上
    訴意旨，指摘原判決量刑過重云云；而公訴人則循告訴人之
    請求上訴意旨，指摘原判決量刑過輕云云，均無理由，應予
    駁回。
四、查被告未曾受有期徒刑以上刑之宣告，有台灣高雄地方法院
    檢察署刑案資料查註紀錄表暨台灣高等法院被告全國前案紀
    錄表各一份附卷可稽，此次係屬偶發過失犯，況被告於本院
    審理中已與告訴人乙○○達成和解，有和解書在卷可憑；且
    告訴人亦當庭表示刑事部分不予追究，被告經此論罪科刑之
    教訓，當知警惕，應無再犯之虞，本院認其所宣告之刑，以
    暫不執行為適當，爰併宣告緩刑三年。
據上論斷，應依刑事訴訟法第368 條、第273 條之1 第1 項，刑
法第74條第1項第1 款，判決如主文。
本案經檢察官高大方到庭執行職務。
中    華    民    國    99    年    10    月    27    日
                  刑事第四庭    審判長法  官  蕭權閔
                                      法  官  陳吉雄
                                      法  官  吳進寶
以上正本證明與原本無異。
如不服本判決應於收受本判決後10日內向本院提出上訴書狀，其
未敘述上訴理由者，並得於提起上訴後10日內向本院補提理由書
狀（均須按他造當事人之人數附繕本）「切勿逕送上級法院」。
中    華    民    國    99    年    10    月    27    日
                                      書記官  唐奇燕
附錄本判決論罪科刑法條：
刑法第276 條（過失致死罪）
因過失致人於死者，處2 年以下有期徒刑、拘役或2 千元以下罰
金。從事業務之人，因業務上之過失犯前項之罪者，處5 年以下
有期徒刑或拘役，得併科3 千元以下罰金。

司法院資訊處製作；財團法人民間司法改革基金會備份。
